# 请教陈版，关于IFRS下的应收账款的会计处理

提问人：yinzi524 时间：2016-04-14 21:39:03
陈版，现在我遇到一个问题，就是有三家公司A、B、C，均是关联方。A公司现将产品买个了B公司，钱已收到 100 万，但是由于种种原因，总部命令这笔收入应向C收。因此现在我们要将这 100 万退给B公司，开具红字发票。然后从C公司开具正常发票，收这 100万。
在IFRS准则下，以下会计处理是否正确 借：应收账款——C公司 100 万 贷：主营业务收入——C公司 100 万 借：应收账款——B公司 -100万 贷：主营业务收入——B公司 -100万

回答人：chenyiwei
在该事项中，销售交易仍然是与B公司发生的，只是C受托代为还款，因此不应给B开红字发票和给C开蓝字发票，否则有虚开发票嫌疑。会计上只应将“应收账款——B”转入“其他应收款——C”即可。无需调整收入的明细。另外，请关注这样操作导致资金流与货物流、票据流不一致的税务风险。